【裁判字號】    94,交聲,1132
【裁判日期】    950125
【裁判案由】    違反道路交通管理處罰條例聲明異議
【裁判全文】
臺灣臺北地方法院交通事件裁定        94年度交聲字第1132號
原處分機關  交通部公路總局台北區監理所
異議人即
受處分人    甲○○
       (原名朱珮斯)
                    戶台北縣新店市○○街42號6樓
上列異議人即受處分人因違反道路交通管理處罰條例案件，對於
交通部公路總局臺北區監理所九十四年八月五日北監自裁字第裁
40-ZI0000000號裁決書所為之處分，聲明異議，本院裁定如下：
    主  文
原處分撤銷。
甲○○汽車所有人，汽車行駛於高速公路而不遵管制之規定，處
新台幣陸仟元，並記違規點數壹點。
    理  由
一、按汽車行駛高速公路應依速限標誌指示，高速公路交通管制
    規則第五條第一項前段定有明文。又汽車行駛於高速公路，
    而不遵管制之規定者，處汽車駕駛人新台幣（下同）三千元
    以上六千元以下罰鍰；另汽車駕駛人，有違反道路交通管理
    處罰條例第三十三條情形者，除依原條款處罰鍰外，並記違
    規點數一點，道路交通管理處罰條例第三十三條第一項及第
    六十三條第一項第一款分別定有明文。另逕行舉發者，應按
    已查明之資料填註車牌號碼、車輛種類、車主姓名或地址，
    並於通知單上方空白處加註逕行舉發之文字，由舉發機關送
    達被通知人；而違反道路交通管理事件，經汽車所有人依通
    知單之應到案日期前到案，並告知違規駕駛人姓名、身分證
    統一編號及住址者，處罰機關應即另行通知違規駕駛人到案
    依法處理；逾應到案日期，處罰機關應依道路交通管理處罰
    條例第八十五條第三項規定處罰該汽車所有人，違反道路交
    通管理事件統一裁罰標準及處理細則第十一條第一項第三款
    、第二十四條亦定有明文。
二、聲明異議意旨略以：「…本人名下7F-7833之紅色自小客車
    車籍地址台北縣永和市○○路一六五巷八號五樓（本人前戶
    籍地址，已於去年六月變更）由於本人並未居住過該地址，
    且無人可協助代收掛號信，以致自購車後即未收到過交通違
    規通知書，並於日前得知欠款及欠稅未繳納，本人極有誠意
    處理違規和稅金款項，且已繳納積欠之稅款。國稅局部分亦
    協助本人取消逾期滯納之罰金。由於無法收到通知單而未繳
    納罰款實非故意，希望能夠允許本人將逾期產生的罰金取消
    ，定如期繳納違規罰金之本金，另附上本人名下之行動電話
    自民國八十六年申辦以來之所有帳單地址，及前期電信費帳
    單，以茲證明本人確實從未居住過車籍登記地址。」等語。
三、經查：
(一)、本件受處分人甲○○（原名朱珮斯）所有之7F-7833 號自用
    小客車於民國九十一年六月十一日十一時二十二分許行經國
    道三號甲三．七公里西向處之速限為時速八十公里路段，以
    九十三公里之速度超速行駛，為測速器測得超速後拍照採證
    ，而經內政部警政署國道公路警察局第九警察隊警員依據採
    證照片填製舉發違反道路交通管理事件通知單，逕行舉發7F
    -7833號自用小客車所有人朱珮斯行經國道三號甲三．七公
    里西向處「速限八十公里，時速九十三公里超速十三公里」
    之違規事實，並移送台北區○○○○道路交通管理處罰條例
    第三十三條裁處受處分人罰鍰新台幣六千元各情，有內政部
    警政署國道公路警察局公警局交字第ZI0000000號舉發違反
    道路交通管理事件通知單、舉發照片各一紙及交通部公路總
    局台北區監理所北監自裁字第裁40-ZI0000000號裁決書影本
    在卷可稽。
(二)、受處分人對於其所有之7F-7833號自用小客車有於九十一年
    六月十一日十一時二十二分行經國道三號甲三．七公里西向
    處之速限為時速八十公里路段，以九十三公里之速度超速行
    駛之交通違規事實不爭執，惟表示其不住在7F-7833號自用
    小客車在監理主管機關登記之車籍地址，未收到上開逕行舉
    發之內政部警政署國道公路警察局公警局交字第ZI0000000
    號舉發違反道路交通管理事件通知單，故而未依期到案繳納
    罰鍰，非故意不繳納罰鍰，希望能改繳交最低罰鍰等詞。然
    而，處理違反道路交通管理事件，有關文書送達之程序，依
    行政程序法之規定。又送達，於應受送達人之住居所、事務
    所或營業所為之；當事人應為送達之處所不明者，行政機關
    得依聲請，准為為公示送達；當事人變更其送達之處所而不
    向行政機關陳明，致有同法第七十八條第一項各款（一、應
    為送達之處所不明者。二、於有治外法權人之住居所或事務
    所為送達而無效者。三、於國外或境外為送達，不能依八十
    六條規定辦理或預知雖依該規定辦理而無效者）之情形，行
    政機關得依職權命為公示送達，又公示送達自公告之日起，
    其刊登政府公報或新聞紙者，自最後刊登日起，經二十日發
    生效力；於依第七十八條第一項第三款為公示送達者，經六
    十日發生效力。依違反道路交通管理事件統一裁罰基準及處
    理細則第五條，行政程序法第七十二條第一項前段及第七十
    八條第一項第一款、第三項、第八十一條分別定有明文。本
    件受處分人所有之7F-7833號自用小客車向台北區監理所登
    記之車籍地址為「台北縣永和市○○路一六五巷八號五樓」
    ，戶籍地亦原係登記在上址，迄九十三年六月十五日始向戶
    政機關變更登記為「台北縣新店市○○里○鄰○○街四二號
    六樓」，而受處分人未曾居住在「台北縣永和市○○路一六
    五巷八號五樓」，且於結婚後則居住在「台北縣新店市○○
    里○鄰○○街四二號六樓」各情，有個人基本資料查詢結果
    及車號查詢汽車車籍資料各一紙在卷可稽，且據受處分人陳
    述甚詳，而前揭舉發違反道路交通管理事件通知單係於九十
    一年七月十七日由舉發單位內政部警政署國道公路警察局第
    九警察隊警員繆以祥填單寄送至車籍登記地址「台北縣永和
    市○○路一六五巷八號五樓」，惟以收件人即受處分人遷移
    新址不明而遭退回一節，有本件舉發違反道路交通管理事件
    通知單及信封原件各一份在卷可稽，又當時戶政機關登記之
    戶籍地仍係「台北縣永和市○○路一六五巷八號五樓」，舉
    發單位當時顯然無從查明受處分人之住所，因而認定受處分
    人當時之住居所不明，遂依職權公示送達，並於九十一年八
    月二十日公告，九十一年九月九日發生送達效力，亦有內政
    部警政署國道公路警察局第九警察隊九十四年十一月二十二
    日公警九交字第0940905816 號函送之舉發7F-7833號自用小
    客車之相關送達資料（內政部警政署國道公路警察局第六警
    察隊九十一年八月十七日公警國六（九）交字第0910005779
    號函稿、九十一年八月二十日公警國六（九）交字第091000
    5779號公告稿影本各一紙、第九警察隊舉發違反道路交通管
    理事件通知單退件移送清冊、電腦查詢資料三紙）在卷足稽
    ，依上開規定，原舉發機關所為送達並無違誤，且屬合法有
    效。
四、綜上所述，異議人確有於前揭時、地駕車於國道超速之交通
    違規行為，且原舉發機關所為送達並無違誤，屬合法有效，
    受處分人以因未居住車籍地址致未收到上開舉發違反道路交
    通管理事件通知單而未於舉發通知單上所載應到案日期前繳
    交罰鍰，請求准依最低罰鍰繳交，為無理由，惟原處分機關
    則僅以依道路交通管理處罰條例第三十三條規定及違反道路
    交通管理事件統一裁罰基準表等規定，以受處分人逾應到案
    期限三十日以上未繳納罰鍰之裁量基準，裁處罰鍰新台幣六
    千元，未依同條例六十三條第一項第一款記違規點數一點，
    亦有違誤之處，自應將原處分撤銷，並審酌受處分人上開違
    規行為對於道路安全造成之影響大小及確實因未居住車籍地
    址，且未向監理主機關辦理變更地址登記，致未收到前揭交
    通違規通知單，而未於違規單上記載之應到案日期前提出申
    訴或繳交罰鍰等情形，依道路交通管理處罰條例第三十三條
    規定及違反道路交通管理事件統一裁罰基準表等規定，裁處
    罰鍰新台幣六仟元，並依同條例六十三條第一項第一款記違
    規點數一點。
五、據上論斷，應依道路交通案件處理辦法第二十條前段，道路
    交通管理處罰條例第八十五條第三項、第八十七條第二項、
    第三十三條、第六十三條第一項第一款，裁定如主文。
中    華    民    國    95    年    1    月    25    日
                            臺灣臺北地方法院交通法庭
                                  法  官  林婷立
上正本證明與原本無異
如不服本裁定，應於裁定送達後五日內向本院提出抗告狀。
                                  書記官  王曉雁
中    華    民    國    95    年    1     月    25    日


司法院資訊處製作；財團法人民間司法改革基金會備份。
